# 请问陈版及各位大师，关于售后回租融资租赁会计核算

提问人：ccq841 时间：2016-08-10 12:35:29
有这样一个案例，某公司采用融资租赁售后回租的形式取得借款 100 万，扣除保证金 12 万及三年的服务费 6 万（每年 2 万），实际到账82 万。另支付三年保险费2618.32元，年名义利率6.89%，应付租金总额111.21万元。请问固定资产原值应为多少？
（100+6+0.2618）106.2618万吗？在计算实际利率时是否要考虑保证金 12 万的问题？该融资租赁资产为几项设备形成，无单项公允价值，是按原值的比例确定融资租入各项资产的价值还是净值的比例？ 谢谢！很紧急！

回答人：chenyiwei
售后租回构成融资租赁的，可直接按照资产抵押借款进行会计处理，不改变该固定资产的原值、累计折旧和账面价值。其实质就是以该资产为抵押获得融资 82 万元，后续在三年租赁期内总共需还本付息的金额（以租金形式体现）为111.21万元，据此计算实际利率（IRR）即可。 保证金确认为长期应收款，与相应的融资采用相同的实际利率。请参考《计学撮要 2015 》之“问题4-2-4（涉及保证金及手续费的售后回租构成融资租赁交易的会计处理）”。 保险费单独确认为一项长期待摊费用，在 3 年保险期间按直线法分摊，计入各年度管理费用。

提问人：173381038 时间：2017-10-13 15:41:13
陈老师，请问如果按照借款模式去做，最后一期名义价格 100 元应该如何入账呢，对实际利率计算是否有影响。

回答人：chenyiwei
最后一期名义回购价款纳入最后一期的现金流出中，在计算该借款的IRR时纳入考虑，调整其实际利率。